---
title: "analysis"
author: "Lukáš Hejtmánek"
date: '2022-06-18'
output: html_document
---

```{r}
library(tidyverse)
library(lmerTest)
library(here)
library(papaja)

df_run4344 <- read.csv(here("processed-results/individual-results-run4344.csv")) %>%
  select(-animal.y) %>%
  mutate(time_dark = time_left,
         time_light = time_right,
         crosses_dark = crosses_left,
         crosses_light = crosses_right)
df_run47 <- read.csv(here("processed-results/individual-results-run47.csv")) %>%
  select(-animal.y) %>%
  mutate(time_dark = time_right,
         time_light = time_left,
         crosses_dark = crosses_right,
         crosses_light = crosses_left)

df_run49 <- read.csv(here("processed-results/individual-results-run49.csv")) %>%
  select(-animal.y) %>%
  mutate(time_dark = time_right,
         time_light = time_left,
         crosses_dark = crosses_right,
         crosses_light = crosses_left)

df_results <- bind_rows(df_run4344, df_run47, df_run49) %>%
  filter(!grepl("trial", trial),
         trial != "hab6") %>%
  mutate(run = as.factor(run),
         animal_run = str_glue("{animal.x}-{run}"))
```

## 0

```{r}
df_results %>%
  select(run, context, time_dark) %>%
  pivot_longer(-c(context, run)) %>%
  mutate(value = replace_na(value, 0)) %>%
  ggplot(aes(as.factor(run), value, fill=context)) + geom_boxplot() +
  labs(title = "time spent in the dark section in different contexts and in different runs",
       x = "Run", y ="Time spent in the dark section")
```

```{r}
df_results %>%
  select(run, context, crosses_dark) %>%
  pivot_longer(-c(context, run)) %>%
  mutate(value = replace_na(value, 0)) %>%
  ggplot(aes(as.factor(run), value, fill=context)) + geom_boxplot() +
  labs(title = "Number of crosses to the dark section in different contexts and in different runs",
       x = "Run", y ="Number of crosses")
```

```{r}
```

## 1 
1) Srovnání kontextu A a B vrámci jednotlivých habituačních dnů
- "Lišil se čas strávený ve tmavé části a počet transferů mezi kontextem A a B?"
- Chceme vědět, zda se zvířata nechovají v kontextech A a B výrazně jinak.

```{r}
df_results %>%
  select(context, trial, time_dark) %>%
  pivot_longer(-c(context, trial)) %>%
  mutate(value = replace_na(value, 0)) %>%
  ggplot(aes(trial, value, fill=context)) +
    geom_boxplot()

df_results %>%
  select(context, trial, crosses_dark) %>%
  pivot_longer(-c(context, trial)) %>%
  mutate(value = replace_na(value, 0)) %>%
  ggplot(aes(trial, value, fill=context)) +
    geom_boxplot()
```

Overall it seems that the animals in context B are behaving slightly differently - less crosses and less time spent in the dark area. But this can be generally due to the animal nature, so a mixed effect model taking into consideration animals personality is necessary. 


```{r}
lmer(time_dark ~ context*run + (1|animal_run), data = df_results) %>% summary()
lmer(crosses_dark ~ context*run + (1|animal_run), data = df_results) %>% summary()
```

Linear mixed effect model modelling the time spent in the dark box as with context as a fixed factor and animal as a random factor showed no significant effect of context. But the same model predicting number of crosses to the dark side demostrated effect of context, with animals in context B crossing less.

## 2
2) Srovnání habituačních sezení, která proběhla ve stejném kontextu (tj. Hab 1 vs Hab 3; Hab 2 vs Hab 4).
- "Každé zvíře bylo stejnému kontextu habituováno během klasických habituačních sezení dvakrát, lišil se počet transferů a čas strávený ve tmavé části mezi těmito sezeními?"
- Chceme zjistit, zda je chování napříš habituacemi stabilní.
```{r}
df_results %>%
  filter(trial!="hab5") %>%
  lmer(time_dark ~ context*trial + (1|animal_run), data = .) %>%
  summary()

df_results %>%
  filter(trial!="hab5") %>%
  lmer(crosses_dark ~ context*trial + (1|animal_run), data = .) %>%
  summary()
```

Modelling the interaction efffect between context and habituation on time spend in the dark as fixed effect and animal as a random effect, there was no significant predictor in either trial 

3) Srovnání habituace před pairing session (Hab 5) s habituačním sezení před recall (Hab 6).
- "Ovlivnil stresující stimulus (šok) prožitý ve tmavé části arénky čas strávený ve tmavé části a počet transferů mezi částmi arénky?"
- Trávila zvířata signifikantně méně času ve tmavé části např. v důsledků contextual fear?

```{r}

```

4) Srovnání počtu responders (zvířata, co během recall session utekla na zvuk v daném časovém intervalu) mezi testovací skupinou (dostali zvuk a šok v pairing session) a kontrolní skupinou (během pairing session dostali pouze zvuk).
- Tady bychom spíš potřebovali radu, jak něco takového vyhodnotit. V kontrolní skupině nikdy neuteklo žádné zvíře, takže v posledním runu to např. vychází, že uteklo 7 z 11 testovacích zvířat vs 0 z 6 kontrolních. My jsme použili Fisher's exact test.

```{r}

```

5) Srovnání času stráveného ve tmavé části a transferů mezi responders, non-responders a controls během habituačního sezení předcházejícího recall (tj. Hab 6).
- "Chovali se to-be responders, to-be non-responders a controls během posledního habituačního sezení stejně?"
- Tady bychom také potřebovali radu, jaký test použít. Bohužel u sebe aktuálně nemám výsledná data (kdo byl responder, non-responder a kontrola - holky mi to bohužel zapomněly poslat) a budu je mít až v pondělí.

```{r}

```